# 关联方及其交易

提问人：jangyanbo 时间：2015-03-27 00:26:41
陈老师好：关于关联方及其交易披露向您请教，集团公司对外提供合并报表，按照准则规定，集团内的交易不予以披露，因为该交易已抵消，我的问题是抵消掉的交易是不需要披露，但是对于不能抵消的交易比如说承诺事项，互相母子公司互相担保事项也属于内部交易，是否需要披露呢

回答人：chenyiwei
母子公司间的承诺事项一般不披露。但母子公司之间互相提供担保的事项通常会作为其他重大事项披露（也有在“关联交易”或“或有事项”部分中披露的，但这并不恰当）。

提问人：jangyanbo 时间：2015-03-27 21:27:30
我觉得母子公司之间的担保事项作为或有事项披露并不恰当，因为我理解这并不是集团公司对外的担保，但是作为关联交易披露为何也不恰当呢，我理解关联交易的前提是首先双方之间的关系应是关联关系，关联方之间发生的关系自然是关联方交易呀

回答人：chenyiwei
关联方交易的披露是站在合并报表层面。已被抵销的内部交易无需作为关联方交易披露。

提问人：jangyanbo 时间：2015-03-28 14:21:46
陈老师好：母子公司之间的担保假如不收取担保费用的话，影响的报表数额为零，您说一般要按照其他重大事项披露，按担保及关联交易披露是不恰当的，合并报表内的交易要抵消，那我理解母子公司之间的交易有账务金额的是要抵消的，担保事项没有账务金额，也谈不到抵消呀，如何理解内部交易抵消呢，可以这样理解抵消吗，没有账务金额的担保事项，虽无账面金额但是因其是集团公司内部的交易也要视同没有发生过，视同已抵消，可以这样理解吗

回答人：chenyiwei
可以这样理解。

提问人：jangyanbo 时间：2015-09-21 11:15:39
陈老师好！关于关联方的问题向您请教，根据企业会计准则关联方及其交易披露要求，请问下列一方是否属于关联方呢 1 、主要投资者密切的家庭成员对某企业有重大影响或者是共同控制的的企业，此企业是否为该投资人投资的企业的关联方呢！ 2 、某企业对a及b均为共同控制或者是重大影响，请问a和b是否是关联方呢 3 、如果子公司的层级比较多，例如a控制b，b又控制c，c应为a的关联方，如果某企业集团下属的子公司的层级有 5 级，且数目有几百家的话那么在关联方关系中如何进行披露呢

回答人：chenyiwei
1 、如果该主要投资者对本企业具有重大影响，其家庭成员对其所投资企业也是具有重大影响的，则不属于会计准则意义上的关联方。 2 、仅仅是同受一方重大影响，但无其他构成关联方关系的情形的企业，不构成关联方关系。同受一方共同控制的两个企业之间构成关联方关系。一方为重大影响、另一方为共同控制的，也构成关联方关系。 3 、根据具体情况确定，例如披露为同受一方控制（假设同属于一个集团但彼此之间无直接或间接的股权关系时）。

提问人：zhs7403 时间：2015-09-21 21:28:04
仅仅是同受一方重大影响，但无其他构成关联方关系的情形的企业，不构成关联方关系。同受一方重大影响的两个企业之间构成关联方关系。
怎么理解这 2 句话？似乎有矛盾。到底同受一方重大影响是否构成关联方？

回答人：chenyiwei
前面回复有误，应当是同受一方共同控制的两方之间是关联方，仅仅同受一方重大影响的两方之间不是关联方。

回答人：chenyiwei
仅仅同受一方重大影响的两方之间不构成关联方关系。在《讲解 2010 》中已经明确这个问题。

提问人：jangyanbo 时间：2015-09-22 00:32:24
按照陈老师的意思对于有控制关系的子公司不管有多少层级 只要有直接或者间接持股关系都要披露关联方关系是吗

回答人：chenyiwei
在合并报表层面，母公司不会将合并范围内的子公司披露为关联方。

提问人：jangyanbo 时间：2015-09-23 12:41:36
陈老师在合并报表层面只是关联方关系不会披露因为已抵消，我的意思是关联方关系，比如说是注册资本、持股比例等的，如果合并层级特别多（有直接的持股关系或者间接的持股关系）

回答人：chenyiwei
直接、间接持股比例的披露要清晰。可分别披露直接和间接的股权比例。因为这个披露的目的是判断控制关系，所以对子公司持有子公司的股份是不乘以母公司持有子公司的股权比例的。

回答人：chenyiwei
一般应完整披露各层级的子公司，如果确实集团规模特别大、层级特别多的，可以只披露一定层级以上的，以及虽然层级较低但规模较大的子公司，其他子公司简化披露。